【裁判字號】    97,抗,1622
【裁判日期】    971006
【裁判案由】    假扣押
【裁判全文】
臺灣高等法院民事裁定                  97年度抗字第1622號
抗  告  人    振化音樂股份有限公司
兼法定代理人  甲○○
上列抗告人與相對人台灣中小企業銀行股份有限公司間假扣押事
件，對於中華民國97年5月23日臺灣臺北地方法院97年度裁全字
第4286號裁定，提起抗告，本院裁定如下：
    主  文
抗告駁回。
抗告費用由抗告人負擔。
    理  由
一、按債權人就金錢請求或得易為金錢請求之請求，欲保全強制
    執行者，得聲請假扣押。假扣押非有日後不能強制執行或甚
    難執行之虞者，不得為之。請求及假扣押之原因應釋明之。
    前項釋明如有不足，而債權人陳明願供擔保或法院認為適當
    者，法院得定相當之擔保，命供擔保後為假扣押，為民國92
    年2月7日總統令修正公布之民事訴訟法第522條第1項、第
    523條第1項及第526條第1項、第2項所明定。依上開規定可
    知，債權人聲請假扣押，應就其請求及假扣押之原因加以釋
    明。該項釋明如有不足，而債權人陳明願供擔保或法院認為
    適當者，法院得定相當之擔保，命供擔保後為假扣押。
二、本件相對人於原法院主張略以：抗告人振化音樂股份有限公
    司（振化公司）於民國96年1月8日邀抗告人甲○○、債務人
    陳卉珊為連帶保證人，與伊簽立貸款契約，向伊借款新台幣
    （下同）400萬元，借款期限自96年1月9日至100年12月15日
    ，按月繳納本息一次。詎抗告人振化公司於97年1月15日即
    未依約繳納本息，依授信約定書約定，所有債務即視同到期
    ，抗告人振化公司尚積欠借款本金390萬1,000元，及應計之
    利息、違約金，經伊催討迄今仍未繳納。又抗告人振化公司
    於伊銀行開設之支票存款帳戶，因多次票據退票，已公告拒
    絕往來，顯已無還款資力，且聽聞債務人等人恐有脫產以圖
    逃避本件債務，有隱匿財產，為免債務人就其財產為不利益
    之處分，致日後有不能強制執行或甚難執行之虞，願提供擔
    保以代釋明之不足，而聲請假扣押等語，並提出優惠貸款契
    約書、借據、授信約定書、繳款查詢單、公司登記資料查詢
    （見原法院卷第4頁至第10頁）為證，堪認已有相當之釋明
    。經查，上開資料釋明程度尚有不足，惟相對人既陳明願供
    擔保以補釋明之不足，是相對人假扣押之聲請，自應准許。
    抗告意旨雖略以：抗告人於貸款時，遭相對人銀行不肖行員
    設局詐騙並收取重利，且侵害抗告人著作權、偽造文書、冒
    用資料進行授信…等不法侵權行為，且有違反法定利率及製
    造假帳多收三小時利息等侵權情事，經向相對人銀行分行、
    總行以及主管機關反應並提出檢舉，然遲未回應，抗告人無
    奈乃依民法正當防衛及自助行為保護權益，並終止侵權行為
    之繼續發生而導致災害之擴大云云。然假扣押之聲請，聲請
    人僅須就請求及假扣押之原因為釋明，而法院僅須就聲請人
    釋明之證據信其大概如此即可，本件相對人已就請求及假扣
    押之原因為釋明，雖釋明程度尚有不足，惟相對人既陳明願
    供擔保以補釋明之不足，已符合假扣押之條件。是抗告意旨
    指摘原裁定不當，聲明廢棄，為無理由，應駁回其抗告。至
    抗告人上開所辯，縱屬實在，乃屬實體問題，應另尋法律途
    徑解決，並不影響本件假扣押之成立，附此敘明。
三、據上論結，本件抗告為無理由，爰裁定如主文。
中    華    民    國    97    年    10    月    6     日
                  民事第七庭
                      審判長法  官  鄭三源
                            法  官  邱  琦
                            法  官  王聖惠
正本係照原本作成。
本裁定除以適用法規顯有錯誤為理由，並經本院許可外，不得再
抗告。如提起再抗告，應於收受後10日內委任律師為訴訟代理人
向本院提出再抗告狀。並繳納再抗告費新台幣１千元。
中    華    民    國    97    年    10    月    8     日
                            書記官  陳樂觀


司法院資訊處製作；財團法人民間司法改革基金會備份。
